臺灣高雄地方法院刑事判決
111年度簡上字第94號
上  訴  人  
即  被  告  許冠澤


上列上訴人即被告因毒品危害防制條例案件，不服本院高雄簡易
庭民國111年3月2日111年度簡字第481號第一審刑事簡易判決（
聲請簡易判決處刑案號：臺灣高雄地方檢察署110年度毒偵字第3
684號），提起上訴，本院管轄之第二審合議庭判決如下：
　　主　　　文
上訴駁回。
　　事實及理由
一、本案經本院審理結果，認第一審刑事簡易判決認事用法及量
    刑均無不當，應予維持，引用附件所示第一審刑事簡易判決
    書記載外，另補充如下：
㈠、犯罪事實部分：施用第二級毒品甲基安非他命之時間更正為
    「採尿回溯72小時內之某時（不含公權力拘束期間）」（理
    由詳後述）。
㈡、證據部分：被告於本院審理中之自白（見本審院卷第60頁、
    第70頁）、行政院衛生福利部食品藥物管理署民國108年1月
    21日FDA管字第1089001267號函（見本審院卷第25頁）。
二、被告上訴意旨略以：我在110年8月間有施用毒品，經由湖內
    分局拘提及搜索，當天我就坦承施用甲基安非他命，但自從
    那天之後到這件起訴書所說的施用時間亦即110年9月10日都
    沒有施用毒品，是否時間接近而毒素未排除完全，請法院明
    察，另希望法院從輕量刑等語。惟查：
㈠、被告雖稱本案係因110年8月間之施用毒品行為，驗尿結果才
    會呈現甲基安非他命陽性反應，9月10日這次沒有再施用毒
    品云云，然查，被告固確實於110年8月2日晚間10時許施用
    第二級毒品甲基安非他命，經高雄市政府警察局湖內分局報
    告臺灣高雄地方檢察署檢察官偵查起訴後（案號：110年度
    毒偵字第2584號），經本院以110年度審訴字第711號判決有
    期徒刑3月乙節，有被告於110年間施用第二級毒品相關案號
    整理表格及前開判決書在卷可佐（見本審院卷第27頁、第31
    至37頁）。惟甲基安非他命及安非他命可檢出時限為2至3天
    （即72小時）乙節，有衛生福利部食品藥物管理署108年1月
    21日FDA管字第1089001267號函附卷可憑（見本審院卷第25
    頁），則被告於110年9月10日14時7分許為警採尿送驗後，
    既檢驗出安非他命濃度9200ng/mL、甲基安非他命濃度81200
    ng/mL之結果，有110年10月6日正修科技大學超微量研究科
    技中心編號FS430尿液檢驗報告在卷可稽（警卷第21頁），
    已遠超過衛生福利部公告之確認檢驗閾值（即甲基安非他命
    閾值500且安非他命閾值≧100），故由前開函釋，應可推算
    被告於110年9月10日14時7分許為警採尿起回溯72小時內（
    不含公權力拘束期間），有施用第二級毒品甲基安非他命之
    行為無訛。是被告辯稱110年9月10日之驗尿報告呈現毒品陽
    性反應係因1個多月前即110年8月2日之施用毒品行為云云，
    理由顯不可採，而聲請意旨及原判決就此部分均將「72小時
    」誤載為「120小時」，亦均應予更正。
㈡、又按量刑之輕重，係事實審法院得依職權自由裁量之事項，
    茍已斟酌刑法第57條各款所列情狀而未逾越法定刑度，則不
    得遽指為違法；又刑罰之量定屬法院自由裁量之職權行使，
    但仍應審酌刑法第57條所列各款事由及一切情狀，為酌量輕
    重之標準，並非漫無限制，在同一犯罪事實與情節，如別無
    其他加重或減輕之原因，下級法院量定之刑，亦無過重或失
    輕之不當情形，則上級法院對於下級法院之職權行使，原則
    上應予尊重。經查，原審判決認被告施用第二級毒品事證明
    確，並於判決理由說明量刑依據，就刑法第57條各款所列科
    刑時應審酌之情狀加以斟酌，而判處被告有期徒刑4月，並
    諭知如易科罰金之折算標準，此在法定刑度之內，亦無濫用
    權限情形，況被告前已於110年間因施用毒品案件，經本院
    以110年度審易字第857號、110年度審訴字第711號合併判決
    判處有期徒刑3月、3月，應執行有期徒刑4月確定，有臺灣
    高等法院被告前案紀錄表在卷可查，被告猶不知戒除毒品，
    再犯本件，原審判決所處有期徒刑4月已屬低度之刑，其法
    律適用及量刑均屬妥適。是以，被告上訴指摘量刑過重，請
    求從輕量刑，顯無理由，應予駁回。
據上論斷，應依刑事訴訟法第455條之1第1項、第3項、第368條
、第373條，判決如主文。
本案經檢察官陳威呈聲請簡易判決處刑，檢察官周容到庭執行職
務。
中　　華　　民　　國　　111 　年　　6 　　月　　27　　日
                  刑事第三庭  審判長 法  官  林青怡
                                     法  官  王聖源
                                     法  官  胡家瑋
以上正本證明與原本無異。
不得上訴。
中　　華　　民　　國　　111 　年　　6 　　月　　27　　日
　　　　　　　　　　　　　　　　　　 書記官  簡雅文
附件：本院111年度簡字第481號刑事判決